【裁判字號】    99,訴,1341
【裁判日期】    990723
【裁判案由】    家暴傷害致死
【裁判全文】
臺灣板橋地方法院刑事判決              99年度訴字第1341號
公  訴  人  臺灣板橋地方法院檢察署檢察官
被      告  丙○○
指定辯護人  本院公設辯護人甲○○
上列被告因家庭暴力之傷害致人於死案件，經檢察官提起公訴（
99年度偵字第5917號），本院判決如下：
    主  文
丙○○傷害人之身體，因而致人於死，處有期徒刑柒年貳月。
    事  實
一、丙○○與丁○○係兄弟，且同住於臺北縣三重市○○街230
    巷2 號之居所，故2 人具有家庭暴力防治法第3 條第2 款、
    第4 款之家庭成員關係。丙○○於民國99年1 月31日19時許
    ，在渠等上址處所內，因認丁○○酒後妨害其安寧，致心生
    不滿，詎其明知丁○○前有脾胰開刀及糖尿病史，雖主觀上
    無意置丁○○於死，惟客觀上仍得預見其猛力毆打丁○○可
    能導致丁○○死亡結果之發生，竟仍基於傷害他人身體之故
    意，於上揭時、地，先以徒手毆打丁○○之臉部，復持鉗子
    猛力敲擊丁○○頭部及夾其手指，並持山叉戟揮打丁○○之
    胸、腹、背部，致丁○○受有臉面部多處挫傷、頸肩部多處
    挫傷、胸腹部右第7 肋骨及左第6 、7 、8 、9 肋骨骨折、
    背臀部及四肢多處挫傷等傷害，丙○○毆打丁○○後，旋即
    離去回至其房間。嗣於翌日6 時30分許，經吳傳輝至上址處
    所探視丁○○，始發現丁○○面部及頭部腫脹而送醫救治，
    惟丁○○仍因被毆打致全身鈍傷，致生頭皮壞死性筋膜炎，
    因瀰漫性血管內凝血不全引發敗血性休克、多重器官衰竭，
    延至同年2 月8 日9 時23分不治死亡。
二、案經丁○○之兄乙○○訴由臺北縣政府警察局三重分局移送
    臺灣板橋地方法院檢察署檢察官偵查起訴。
    理  由
壹、程序方面：
    按刑事訴訟法第159 條第1 項雖規定，被告以外之人於審判
    外之言詞或書面陳述，除法律有規定外，不得作為證據。惟
    同法第159 條之5 第1 、2 項已規定，經當事人於審判程序
    同意作為證據，法院審酌該言詞陳述或書面陳述作成時之情
    況，認為適當者，亦得為證據。當事人、代理人或辯護人於
    法院調查證據時，知有第159 條第1 項不得為證據之情形，
    而未於言詞辯論終結前聲明異議者，視為有前項之同意（指
    同條第1 項之同意作為證據），此乃第159 條第1 項所容許
    ，得作為證據之例外規定之一。經查，本案被告丙○○、辯
    護人及檢察官於言詞辯論終結前，均未就判決所引用之各該
    被告以外之人於審判外之陳述（含共同被告基於被告以外之
    人身分所為陳述）及所調查之證據主張有刑事訴訟法第159
    條第1 項不得為證據之情形，本院復審酌各該證據作成時並
    無違法及證明力明顯過低之瑕疵等情況，認為適當，是本案
    經調查之證據均有證據能力。至以下所引其餘非屬供述證據
    部分，既不適用傳聞法則，復查無違法取得之情事存在，自
    應認同具證據能力。
貳、實體部分：
一、上揭犯罪事實，業據被告丙○○於本院審理時坦承不諱，核
    與證人吳傳輝、乙○○分別於警詢及偵查之證述情節相符，
    並有山叉戟1 支扣案可證，及案發現場照片9 張、被害人住
    院照片12張、山叉戟1 支照片1 張附卷可稽。再被害人丁○○確係因遭被告毆打，受有上開傷害，經送醫救治後，仍因
    頭皮壞死性筋膜炎，因瀰漫性血管內凝血不全引發敗血性休
    克、多重器官衰竭致死亡乙情，亦有臺灣板橋地方法院檢察
    署99年2 月9 日勘驗筆錄1 份、相驗屍體證明書紙3 紙、臺
    灣板橋地方法院檢察署檢驗報告書、臺北縣立醫院急診病歷
    1 份、病危通知單、診斷證明書、受理家庭暴力事件驗傷診
    斷書、死亡通知單、法務部法醫研究所99年3 月30日法醫理
    字第0990001056號函暨法醫研究所（99）醫剖字第09911004
    93號解剖報告書、法醫研究所（99）醫鑑0000000000號鑑定
    報告書、台北縣政府警察局三重分局99年4 月5 日北縣警重
    刑字第0990014315號函、第0990014370號函暨相驗照片、現
    場勘察報告、現場照片、解剖照片、勘察採證同意書、證物
    清單、刑事案件證物採驗紀錄表、台北縣政府警察局99年3
    月12日北縣警鑑字第0990037650號鑑驗書等附卷可稽。是本
    件事證明確，被告犯行堪以認定，應予依法論科。
二、核被告所為，係犯刑法第277 條第2 項前段之傷害人之身體
    ，因而致人於死罪。爰審酌被告與被害人為兄弟，本應互相
    扶持，惟其僅因酒後失慮，即對被害人施以上揭暴行，導致
    被害人因此發生死亡之結果，實屬不該，惟告訴人乙○○即
    被告及被害人之兄長於偵查中請求對被告從輕量刑，且被告
    犯後業已坦承犯行，足見其甚具悔意等一切情狀，爰量處如
    主文所示之刑，以資懲儆。至被告持以毆打被害人丁○○所
    用之鉗子及山叉戟，均係證人乙○○所有，此經證人乙○○
    於偵查中證述明確，故上開之物均非被告所有，且非屬違禁
    物，爰無從併予宣告沒收，附此敘明。
據上論斷，應依刑事訴訟法第299 條第1 項前段，刑法第277 條
第2 項前段，判決如主文。
本案經檢察官李超偉到庭執行職務。
中    華    民    國    99    年    7     月    23    日
                  刑事第二庭    審判長法  官  李釱任
                                      法  官  彭全曄
                                      法  官  陳正偉
上列正本證明與原本無異。
如不服本判決，應於送達後10日內敘明上訴理由，向本院提出上
訴狀，上訴於本院第二審合議庭 (應附繕本) 。其未敘述上訴理
由者，應於上訴期間屆滿後20日內向本院補提理由書「切勿逕送
上級法院」。
                                      書記官  江文彬
中    華    民    國    99    年    7     月    23    日
附錄本案論罪科刑法條全文：
中華民國刑法第277條第2項：
犯前項之罪因而致人於死者，處無期徒刑或 7 年以上有期徒刑；
致重傷者，處3 年以上10年以下有期徒刑。

司法院資訊處製作；財團法人民間司法改革基金會備份。
